最高法院刑事判決                              八十八年度台上字第三八五七號
    上  訴  人  甲○○
右上訴人因違反槍砲彈藥刀械管制條例等罪案件，不服台灣高等法院台中分院中華民
國八十八年一月十四日第二審判決（八十七年度上訴字第二七九二號，起訴案號：台
灣台中地方法院檢察署八十七年度偵字第七八六○號），提起上訴，本院判決如左：
    主  文
上訴駁回。
    理  由
一持有獵槍部分：
按刑事訴訟法第三百七十七條規定，上訴於第三審法院，非以判決違背法令為理由，
不得為之。是提起第三審上訴，應以原判決違背法令為理由，係屬法定要件。如果上
訴理由狀並未依據卷內訴訟資料，具體指摘原判決不適用何種法則或如何適用不當，
或所指摘原判決違法情事，顯與法律規定得為第三審上訴理由之違法情形，不相適合
時，均應認其上訴為違背法律上之程式，予以駁回。本件原判決維持第一審論處上訴
人甲○○未經許可，持有獵槍累犯罪刑之判決，駁回其在第二審之上訴。已詳認定
犯罪事實之依據及憑以認定之理由，並對上訴人之辯詞，如何不足採信，均已依據卷
內資料予以指駁及說明，從形式上觀察，原判決並無任何違背法令之處。查上訴人於
原審雖辯稱系爭槍彈，係於民國八十七年四月十日晚上，向朋友林燕圭借用云云，然
經原審調查結果，林燕圭已於八十七年十月九日死亡，有戶籍謄本附卷可稽（見原審
卷廿九頁），無從傳訊調查證明上訴人該項辯解為真實，要難認原審有應於審判期日
調查之證據未予調查之違法。又原判決係認定上訴人於八十四年五、六月間，持有系
爭槍彈，繼續至八十七年四月十一日被查獲為止，其最初持有槍彈時，既在前犯槍砲
彈藥刀械管制條例罪所處有期徒刑四月，於八十二年二月十七日執行完畢五年以內，
則原判決論其為累犯，委無不合。上訴意旨，置原判決之論於不顧，仍執陳詞為事
實上之爭辯，並對原審採證認事之職權行使及合法之法律適用，任意指摘，難謂已符
合首揭法定上訴要件，其上訴違背法律上之程式，應予駁回。
二恐嚇部分：
按刑事訴訟法第三百七十六條所列各罪之案件，經第二審判決者，不得上訴於第三審
法院，法有明文。本件上訴人恐嚇部分，原審係依刑法第三百零五條論處罪刑，核屬
刑事訴訟法第三百七十六條第一款之案件。依首開說明，既經第二審判決，自不得上
訴於第三審法院，上訴竟復提起上訴，顯為法所不許。
據上論結，應依刑事訴訟法第三百九十五條前段，判決如主文。
中      華      民      國    八十八    年      七      月     十五     日
                              最高法院刑事第七庭
                                  審判長法官  謝  家  鶴
                                        法官  洪  文  章
                                        法官  花  滿  堂
                                        法官  陳  世  淙
                                        法官  洪  佳  濱
      右正本證明與原本無異
                                              書  記  官
中      華      民      國    八十八    年      七      月    二十六    日
